【裁判字號】    97,上訴,2813
【裁判日期】    970930
【裁判案由】    毒品危害防制條例
【裁判全文】
臺灣高等法院刑事判決                97年度上訴字第2813號
上  訴  人
即  被  告  甲○○
                    （現於臺灣桃園看守所龍潭女所附設勒戒
選任辯護人  方正儒  律師
上列上訴人因毒品危害防制條例案件，不服臺灣桃園地方法院
96年度訴字第1443號，中華民國97年4月29日第一審判決（起訴
案號：臺灣桃園地方法院檢察署96年度偵字第14544號）
，提起上訴，本院判決如下：
    主  文
上訴駁回。
    事  實
一、甲○○明知愷他命係屬毒品危害防制條例第2條第2項第3款
    所列管之第三級毒品，不得非法販賣，竟意圖謀不法利益，
    基於販賣第三級毒品之犯意，利用其所使用之門號00000000
    00號行動電話作為販毒之聯絡工具，由黃信凱撥打上開門號
    與其聯絡，並約定交貨地點、價錢及數量之方式後，遂於民
    國96年6月22日凌晨2時許，甲○○在桃園縣龍潭鄉○○路與
    龍元路口之便利商店前，以新臺幣（下同）700元之代價，
    出售並交付愷他命1小包予黃信凱。嗣於同日凌晨2時許，黃
    信凱攜帶上開毒品在桃園縣龍潭鄉○○路與雙連街口為警查
    獲，經警循線再於同日下午2時許，在桃園縣龍潭鄉○○路
    上林段121號查獲甲○○，並扣得甲○○所有之愷他命4包（
    含塑膠袋4個，驗前毛重52.670公克，驗後毛重52.659公克
    ）、摻有愷他命之香菸2支（其中1支嗣因送驗而耗盡）及上
    揭門號0000000000號之行動電話1支（含SIM卡1張），始查
    悉上情。
二、案經桃園縣政府警察局龍潭分局報請臺灣桃園地方法院檢察
    署檢察官偵查起訴。
    理  由
一、訊據被告甲○○矢口否認有何前揭事實之犯行，辯稱我沒有
    販賣云云，然查前揭事實，業據被告甲○○於警詢、96年6
    月23日檢察官偵查時、原審於聲羈訊問時均坦承不諱，且經
    證人黃信凱於警詢時證述綦詳，證人張晃耀於原審審理時證
    述明確，並有扣案之白色透明結晶4包及香菸2支可按。且扣
    案之白色透明結晶4包及香菸2支，經送鑑結果，白色透明結
    晶4包（驗前毛重52.670公克，驗餘毛重52.659公克），檢
    出Ketamine（愷他命）成分；香菸2支亦檢出Ketamine（愷
    他命）成分，此有行政院衛生署管制藥品管理局管檢字第09
    60 008645號鑑定書1份（見原審卷第44頁）在卷可稽。證人
    黃信凱於警詢時證稱K他命1小包是我於96年6月22日凌晨2時
    許，在桃園縣龍潭鄉○○○路口7-11便利商店前，向不知名
    女子以700元購得，是我向該名女子詢問有無K他命可購得，
    我要買來自己施用，該女子即為被告甲○○等語明確；嗣證
    人黃信凱於檢察官偵查時改證稱該包愷他命是被告請我用云
    云；又於原審審理時證稱被告於96年6月22日凌晨確實有給
    我1包愷他命，我們並沒有金錢交易，這一次的愷他命是被
    告送我的、招待我的云云。然證人黃信凱於檢察官偵查時具
    結證稱於警詢所述是實在的，沒有說謊，就是綽號「小惠」
    的被告賣愷他命給我等語明確（見偵卷第70頁）；又證人黃
    信凱於原審審理時具結證稱：「（辯護人問：既然是甲○○
    招待你愷他命，甲○○也沒有提及七百元之事，你為何會在
    警局提到七百元這個價錢？）就是警察叫我這樣配合」、「
    （辯護人問: 你所謂警察叫你配合，是警察告訴你這個七百
    元的數目嗎？）不是」等語；再證人黃信凱於原審審理時又
    證稱我所謂警察叫我配合的警察就是張晃耀，而張晃耀並非
    要我咬出被告來配合他，我所謂的配合就是講出誰給我愷他
    命，警方並沒有叫我誣指別人等語明確，而黃信凱於警詢之
    陳述既係出於任意性，業如前所述；核與證人張晃耀於原審
    審理時具結證稱我做完第1份警詢筆錄後，就帶著黃信凱到
    偵查隊去移送他違反社會秩序維護法的案件，在偵查隊1樓
    與黃信凱閒聊，我對黃信凱說我有目擊到他們交易毒品之事
    ，他就承認確實有，所以我又帶他回去樓上警備隊做第2份
    警詢筆錄，做第2份警詢筆錄時，我還沒有把甲○○帶回警
    局，這份警詢筆錄並沒有附在卷內，至於偵卷第19頁至第20
    頁的警詢筆錄則係第3份警詢筆錄。於96年6月22日捉到甲○
    ○後，我們再請黃信凱指認。且我有目擊到黃信凱騎機車載
    他女友在7-11門口，剛好我在7-11買東西，我在等電動門開
    的時候，就看到黃信凱拿錢給被告，被告拿1包東西給黃信
    凱，被告將錢放在她的錢包裏，手還伸進皮包內數錢，我看
    到後，直覺認為他們可能在交易毒品，就衝出去要攔被告，
    但來不及，被告已經進入隔壁大樓，我就趕快回頭開我的車
    去追黃信凱，我大概追了1公里，沒有發現黃信凱，我又繞
    出去大馬路上，才看到黃信凱在中正路的加油站加油，我就
    下車去盤查他。因為我有看到他把毒品放在左邊的褲袋裏，
    我就請他將左邊褲袋裏的東西拿出來，他有拿出來，我當天
    目擊的賣家，我確定就是在庭的被告等語相符（見原審卷第
    73頁至第74頁）；且證人黃信凱於警詢時亦證稱該包毒品是
    被告以700元出售的等情明確；再被告於警詢、檢察官偵查
    時及原審聲羈訊問時均坦承有於96年6月22日凌晨以700元出
    售愷他命1包予黃信凱等語明確。證人黃信凱於原審審理時
    亦具結證稱於警詢所謂「購得」就是「買」的意思，且當天
    張晃耀確實是在加油站盤查我，且在7-11有拿愷他命等語。
    足認被告確實有以700元之代價出售愷他命1包予黃信凱等情
    甚明，則證人黃信凱於偵查時陳稱是被告請我施用云云，及
    其於原審證述警詢所述不實在，偵查所述才實在云云，顯與
    上揭事實不符，不足採信。況證人黃信凱於原審審理時具結
    證稱我與被告認識幾個月，只有以電話聯絡，大概1個月聯
    絡1次，每次講電話沒有多久，每次跟被告聯絡都是跟被告
    拿毒品，拿不用錢，我沒有以什麼方式來回饋她云云，亦與
    被告於原審審理時辯稱我與黃信凱間是拿來拿去，是我借給
    他等不符。況若被告未以700元代價出售愷他命予黃信凱，
    被告為何於警詢時、偵查時及原審聲羈時均基於自由意識下
    自行陳述確有以700元出售愷他命1包予黃信凱？核與證人黃
    信凱於警詢時亦證述有以700元向被告購買1包愷他命等情相
    符。是被告上揭所辯，均顯不足採信。本案事證明確，被告
    之犯行堪以認定。
二、按愷他命係屬毒品危害防制條例第2條第2項第3款所列管之
    第三級毒品，核被告所為，係違反毒品危害防制條例第4條
    第3項販賣第三級毒品罪。被告藉販賣第三級毒品圖利，所
    為罪質及惡性雖然非輕，且犯罪後否認犯罪，未見有何悔改
    之心，然念本罪法定最輕本刑為5年以上有期徒刑甚重，到
    案後否認犯行畢竟屬人性之自然，又其販賣次數僅1次、金
    額僅700元、數量輕微，危害社會程度尚非鉅，如予宣告最
    低本刑有期徒刑5年，猶嫌過重，情堪憫恕，爰依刑法第59
    條之規定減輕其刑。又按除急迫情況並經記明筆錄者外，訊
    問被告時應全程連續錄音，必要時並應全程連續錄影，刑事
    訴訟法第100條之2準用同法第100條之1第1項定有明文。所
    謂未全程連續錄音，其情形包含自公權力拘束（如逮捕、拘
    提等）之時起即未錄音；筆錄記載之詢問時間較長，而實際
    錄音之時間較短；錄音內容含混雜亂而難聽辨；筆錄部分內
    容因操作失當而遭消音或覆蓋，及錄音內容中間或部分有暫
    停錄音等各情形在內。考其立法目的，在於建立詢問筆錄之
    公信力，旨在輔助筆錄之不足，並擔保詢問程序之合法正當
    ，亦即在擔保被告對於詢問之陳述，係出於自由意思及筆錄
    所載內容與其陳述相符，如被告之陳述係基於自由意思而非
    出於不正之方法，且其陳述與事實相符，縱令對之詢問時未
    經全程錄音，或事後無法提出錄音帶以供法院勘驗比對，致
    公務員實施詢問程序不無瑕疵，惟仍難謂其供述之筆錄，絕
    對不具證據能力（最高法院93年度台上字第1721號、93年度
    台上字第4525號判決意旨參考）。被告甲○○於96年7月20
    日檢察官偵查時辯稱警詢當天我昏昏欲睡云云，嗣於原審審
    理時又辯稱我於警詢之陳述，是因為警察要我照他的話去說
    ，這樣我就會沒事，警察要我承認販賣，所以在警詢時所述
    是依照警察所述來陳述，而且我是在警察製作完筆錄後，才
    照著上面內容唸出來錄音云云。查原審本院當庭播放勘驗被
    告於警詢之錄音光碟結果：1.被告於警詢中回答警方之問答
    ，口齒清晰、反應正常，光碟錄音內容與警詢筆錄大致相符
    。2.惟警詢筆錄（偵卷第10頁）第2個問答、第3個問答，與
    錄音帶內容不盡相同。筆錄中雖有記載販賣給綽號「毛凱」
    之男子，但勘驗光碟中未有買家名字出現，僅說是賣給買家
    。3.警方問題問完以後，整個問答的過程中，沒有聽見敲打
    鍵盤的聲音。此有原審勘驗筆錄（見原審卷第66頁）在卷可
    稽。又證人即員警張晃耀於原審審理時證稱被告96年6月26
    日警詢筆錄是我製作的，我是採一問一答方式來製作，邊問
    邊打字，被告之答案都係出於其自由意思而為陳述，且在整
    過訊問過程中，並無使用強暴、脅迫、恐嚇等不正方法逼被
    告承認販賣毒品之情事。我們是在問的時候，就邊問邊打字
    ，但錄音則是事後才錄的，因為錄音機壞掉，我們問完後約
    3至5分鐘才借到錄音筆，當時還沒有將筆錄列印出來，借到
    錄音筆之後，被告就坐我旁邊，看著電腦螢幕，上面有我們
    已經製作完成的筆錄，就看著電腦由我唸電腦上面的問題，
    被告看著電腦上面的答案來回答並錄音，雖一般需於警詢製
    作筆錄時同步錄音，但因為當時我有經被告同意，先製作完
    筆錄後再錄音，被告在我製作筆錄過程中，並沒有昏昏欲睡
    或嗑藥情形，只有剛開始被我們帶回警局時很生氣，因為她
    認為她沒有罪，只是持有愷他命罰錢就可以，警察不可以把
    她銬起來，後來我們有翻六法全書給她看，告訴她販賣是有
    刑責的，她了解後，才情緒平復下來等語明確（見原審卷第
    67頁至第72頁）。且證人即員警楊淑慧於原審審理時亦證稱
    96年6月22日下午5時30分許被告的警詢筆錄是由我記錄，由
    員警張晃耀負責詢問，因為錄音筆當時我們不知道它的電容
    量多少，問到一半時，才發現沒電，我們有經被告同意才繼
    續詢問，待詢問完後再錄音。而於詢問過程中，係採一問一
    答方式，我是依被告所為回答來繕打這份筆錄，於整個詢問
    過程中，沒有恐嚇、脅迫被告認罪之情形，且在錄音之前，
    我們還請被告確認電腦螢幕上所登打上去的文字是否係照她
    的意思記錄，被告看完後，表示沒有意見，我們才開始錄音
    等語明確（見原審卷第75頁至第76頁）；又證人張晃耀於原
    審審理時證稱我確定被告在警詢時有說「毛凱」，但錄音時
    被告沒有唸到等語綦詳（見原審卷第69頁）。足認被告之警
    詢筆錄雖未於製作筆錄時為同步錄音，然被告於警詢自白係
    出於其自由意思所為陳述，意識清楚，並無其所謂昏昏欲睡
    的情形，且被告亦有於閱覽過電腦螢幕上警詢筆錄內容，表
    示無意見後，才照螢幕上內容為錄音，嗣又於列印的警詢筆
    錄上簽名，此有警詢筆錄在卷可稽，被告於原審亦稱警詢是
    在自由意思下的陳述（原審卷第8頁），則被告於警詢之自
    白，仍係出自於其自由意識之陳述至為明確。上開警詢筆錄
    固屬違背法定程序所取得之供述證據，惟衡諸上開刑事訴訟
    法第158條之4之規定，並審酌被告警詢陳述係出於任意性陳
    述，員警並經被告同意始先詢問及繕打筆錄，事後再錄音，
    筆錄之內容又係依被告於警詢時所述之意思而為記載，亦與
    事實相符，且經被告確認後始簽名等各節，上開筆錄仍有證
    據能力。再被告於原審審理時辯稱我於檢察官偵查時之陳述
    係出於照本宣科，且員警要我承認，我當時頭昏昏，只想趕
    快交保云云。查原審當庭勘驗被告於96年6月23日檢察官偵
    訊光碟，勘驗結果：(一)被告應訊時，經常搓揉眼睛、鼻子、
    手臂，但對應正常、口齒清晰、神智清醒，應無提藥情形。
    (二)偵訊的筆錄與光碟所顯現的內容是相符的。(三)檢察官訊問
    過程是平和，沒有以威脅、恐嚇、利誘或其他不正之方法訊
    問。此有原審勘驗筆錄（見原審卷第77頁至第81頁）在卷可
    稽，足認被告於檢察官偵訊時所為之自白亦係出於其任意性
    所為之陳述，當有證據能力。又被告於本院稱在原審羈押庭
    之承認係受扣案之藥物之影響，是其陳述無證據能力等，然
    查被告在原審羈押庭法官面前為陳述時，並無何積極之事證
    足資證明其所為之陳述，有何其受到扣案藥物之影響，觀之
    被告於該庭稱警詢、偵查中所言都實在，承認有販賣第三級
    毒品，並要通知其前夫羅一凡，電話：0000000000等，均無
    何陳述不清之情事，且被告於原審準備、審理時亦均未表示
    其於原審羈押庭法官面前為陳述時有何不實之處，甚至於起
    訴繫屬於原審訊問時，被告還稱警詢是在自由意思下的陳述
    （原審卷第8頁），況被告如認其當時有施用藥物受到影響
    ，可請求送鑑定，被告當時亦無此請求，又無積事之事證足
    以證明其此部分之所述與事實相符，是其此部分之所述，尚
    無可採，被告在原審羈押庭法官面前為之陳述，係出於其自
    由意識之陳述至為明確，自有證據能力。被告請求函詢行政
    院衛生署管制藥品管理局有關扣案之愷他命服用後對身體之
    影響，因現在被告非查獲當時是否有服用愷他命之情狀，是
    函詢扣案之愷他命服用後對身體之影響，並無法表現被告當
    時是否服用藥物之狀況，是其請求，核無必要。再按被告以
    外之人（包括證人、鑑定人、告訴人、被害人及共同被告等
    ）於檢察事務官、司法警察官或司法警察調查中所為之陳述
    ，與審判中不符時，其先前之陳述具有較可信之特別情況，
    且為證明犯罪事實存否所必要者，得為證據，刑事訴訟法第
    159條之2定有明文。所謂「前後陳述不符」之要件，應就前
    後階段之陳述進行整體判斷，以決定其間是否具有實質性差
    異，惟無須針對全部陳述作比較，陳述之一部分有不符，亦
    屬之。而所謂「較可信之特別情況」之情形，亦應就前後陳
    述時之各種外部情況進行比較，以資決定何者外部情況具有
    可信性。若陳述係在特別可信之情況下所為，則虛偽陳述之
    危險性即不高，雖係審判外陳述，或未經被告反對詰問，仍
    得承認其有證據能力。本案被告及其原審辯護人均否認證人
    黃信凱於警詢陳述之證據能力，查本案證人黃信凱於原審審
    理時之證述與其於警詢陳述就是否有向被告購買愷他命之證
    述有前後不符之情形，然證人黃信凱於警詢時之陳述，係出
    於自由意識所為之陳述，且員警亦依其陳述內容而為記載，
    員警並無以任何強暴、脅迫、恐嚇、利誘或其他不正之方法
    取供之情形，雖員警有要求證人黃信凱說出其係向何人購買
    毒品，黃信凱向員警表示是向被告以700元購買愷他命，此
    部分之供述亦係出於其自由陳述，且員警並無要黃信凱誣指
    被告販賣毒品等情，業據證人黃信凱、證人即員警張晃耀於
    原審審理時均證述明確。且審酌證人黃信凱先前陳述是在記
    憶猶新的情況下直接作成，一般與事實較相近，事後即可能
    因記憶減弱或變化，致有不清晰或陳述不符之現象發生；況
    由於先前陳述時被告未在場，是證人直接面對詢問警員所為
    陳述較為坦然；事後可能因證人對被告有所顧忌或同情，因
    而在被告面前較不願陳述不利被告之事實；再證人單獨面對
    司法警察（官）所為之陳述，程度上較少會受到強暴、脅迫
    、詐欺、利誘或收買等外力之影響，其陳述較趨於真實。若
    被告在庭或有其他成員參與旁聽時，證人可能會本能的作出
    迴避對被告不利之證述，或因不想生事乃虛構事實或否認原
    事實而為陳述。且就上列因素綜合判斷，證人黃信凱於警詢
    之陳述具有特別可信性，故應有證據力。另按被告以外之人
    於偵查中向檢察官所為之陳述，除顯有不可信之情況者外，
    得為證據，同法第159條之1第2項定有明文。偵查中對被告
    以外之人（包括證人、鑑定人、告訴人、被害人及共同被告
    等）所為之偵查筆錄，或被告以外之人向檢察官所提之書面
    陳述，性質上均屬傳聞證據。惟現階段刑事訴訟法規定檢察
    官代表國家偵查犯罪、實施公訴，依法其有訊問被告、證人
    及鑑定人之權，證人、鑑定人且須具結，而實務運作時，檢
    察官偵查中向被告以外之人所取得之陳述，原則上均能遵守
    法律規定，不致違法取供，其可信度極高，職是，被告以外
    之人前於偵查中已具結而為證述，除反對該項供述得具有證
    據能力之一方，已釋明「顯有不可信之情況」之理由外，不
    宜以該證人未能於審判中接受他造之反對詰問為由，即遽指
    該證人於偵查中之陳述不具證據能力。本案證人黃信凱於檢
    察官偵查中所為之陳述，其未曾提及檢察官在偵查時有不法
    取供之情形，且經具結而為證述，並於原審審理時經交互詰
    問，雖被告及原審辯護人均否認其證據能力，然並未提出證
    據證明有何顯不可信之情況，依上揭說明，其於偵查中之證
    言自具有證據能力。本案之扣案物，均與本案事實具有自然
    的關聯性，並無證據證明係公務員違背法定程序或經偽造、
    變造所取得，被告及其辯護人對此等物證，均不爭執其證據
    能力，是認該等扣案物，均得作為本案證據。又依刑事訴訟
    法第198條、第208條之規定，所謂鑑定乃指於刑事訴訟程序
    中為取得證據資料而由檢察官或法官指定具有特別知識經驗
    之鑑定人、學校、機關或團體，就特定之事物，以其專業知
    識加以分析、實驗而作判斷，以為偵查或審判之參考。故而
    ，不論鑑定人或鑑定機關、學校、團體，均應由檢察官或法
    官視具體個案之需要而為選任，始符合刑事訴訟法第198條
    、第208條之規範本旨，否則所為鑑定，仍屬於傳聞證據。
    但對於司法警察機關調查中之案件，或有量大或急迫之情形
    ，為因應實務之現實需求，認為當然有鑑定之必要者，基於
    檢察一體原則，得由該管檢察長對於轄區內之案件，以事前
    概括選任鑑定人或囑託鑑定機關（團體）之方式，俾便轄區
    內之司法警察官、司法警察對於調查中之此類案件，得即時
    送請事前已選任之鑑定人或囑託之鑑定機關（團體）實施鑑
    定，有法務部92年9月1日法檢字第09200350 83號函可按。
    本件毒品鑑定報告是由臺灣桃園地方法院檢察署檢察長概括
    選任之鑑定機關行政院衛生署管制藥品管理局為鑑定，所為
    鑑定結果，自有證據能力。
三、原審以被告犯行明確，適用毒品危害防制條例第4條第3項、
    第19條第1項，刑法第11條、第59條、第38條第1項第1款之
    規定，並說明被告藉販賣第三級毒品圖利，所為罪質及惡性
    雖然非輕，且犯罪後否認犯罪，未見有何悔改之心，然念本
    罪法定最輕本刑為5年以上有期徒刑甚重，到案後否認犯行
    畢竟屬人性之自然，又其販賣次數僅1次、金額僅700元、數
    量輕微，危害社會程度尚非鉅，如予宣告最低本刑有期徒刑
    5年，猶嫌過重，情堪憫恕，爰依刑法第59條之規定減輕其
    刑。且審酌被告無視於毒品對於健康之戕害及國家杜絕毒品
    犯罪之禁令，復販賣毒品與他人施用，惡性非輕，及對於社
    會國家具有之潛在危害，及其犯罪之動機、目的、方法，及
    犯後原承認犯罪，嗣翻供且飾詞卸責之犯後態度，惟念及被
    告並無刑案前科，有被告前案紀錄表在卷可稽等一切情狀，
    認被告甲○○販賣第三級毒品，處有期徒刑貳年拾月，及說
    明按查獲之第一、二級毒品及專供製造或施用第一、二級毒
    品之器具，不問屬於犯人與否，均沒收銷燬之。毒品危害防
    制條例第18條第1項前段定有明文。對於第三、四級毒品並
    無沒收銷燬，而僅有沒入銷燬之規定（參見同條後段）。又
    按最高法院近年曾有判決見解認（略以）：毒品危害防制條
    例第19條第1項所定「供犯罪所用或因犯罪所得之物」，係
    指犯第4條至第9條、第12條、第13條或第14條第1項、第2項
    之罪所用或所得之物，不包括「毒品本身」在內，自不得為
    第三、四級毒品之沒收依據〔以犯第4條第3項販賣第三級毒
    品罪為例，其供犯罪所用之物，當指「供販賣第三級毒品所
    用之物」而言；第三級毒品本身為販賣之標的，為遂行販賣
    該毒品使用之物，始屬「供犯罪（犯第4條第3項之販賣第三
    級毒品罪）所用之物」，其理至明〕。同條例對於查獲之製
    造、運輸、販賣、意圖販賣而持有、以非法方法使人施用、
    引誘他人施用及轉讓第三、四級毒品之沒收，並無特別規定
    ，如其行為已構成犯罪，則該毒品即屬不受法律保護之違禁
    物，應回歸刑法之適用，依刑法第38條第1項第1款之規定，
    沒收之（參見最高法院95年度台上字第911號判決意旨）。
    本案扣案之愷他命4包（含塑膠袋4個，驗前毛重52.670公克
    ，驗後毛重52.659公克）（因目前送驗方式尚無法將毒品與
    包裝袋完全析離，故包裝袋應視同毒品；送驗耗盡部分，因
    已滅失而不存在，爰不併予宣告沒收。）、摻有愷他命之香
    菸1支是預備犯罪所用之物，均為違禁物，爰依刑法第38 條
    第1項第1款規定宣告沒收之。另送驗耗盡之摻有愷他命之香
    菸1支，因已滅失而不存在，有行政院衛生署管制藥品管理
    局鑑定書在卷可稽，爰不併予宣告沒收。扣案被告所有之門
    號0000000000號行動電話1支（含SIM卡1張，因SIM卡於申辦
    手續完成時，即為申辦人所有，退租或拆機時不需繳回，此
    有和信電信股份有限公司97年3月12日和信（企管）字第097
    20300457號函可稽），係被告所有，供販賣毒品聯絡之用，
    業據證人黃信凱證述明確，應依毒品危害防制條例第19條第
    1項規定宣告沒收。另未扣案之被告販賣第三級毒品所得700
    元，係被告販賣毒品所得之財物，依毒品危害防制條例第19
    條第1項規定，併予宣告沒收，如全部或一部不能沒收時，
    以其財產抵償之等，經核於法並無違誤，量刑亦屬妥適，被
    告上訴否認前揭之犯行為無理由，應予駁回。
據上論斷，應依刑事訴訟法第368條判決如主文。
本案經檢察官呂光華到庭執行職務。
中    華    民    國    97    年    9    月    30    日
                  刑事第九庭  審判長法  官 陳貽男
                                    法  官 周盈文
                                    法  官 許宗和
以上正本證明與原本無異。
如不服本判決，應於收受送達後十日內向本院提出上訴書狀，其
未敘述上訴之理由者並得於提起上訴後十日內向本院補提理由書
（均須按他造當事人之人數附繕本）。
                                    書記官 林淑貞
中    華    民    國    97    年    10    月    2     日
附錄本案論罪科刑依據之法條：
毒品危害防制條例第4條
製造、運輸、販賣第一級毒品者，處死刑或無期徒刑；處無期徒
刑者，得併科新臺幣1 千萬元以下罰金。
製造、運輸、販賣第二級毒品者，處無期徒刑或7 年以上有期徒
刑，得併科新臺幣7 百萬元以下罰金。
製造、運輸、販賣第三級毒品者，處5 年以上有期徒刑，得併科
新臺幣5 百萬元以下罰金。
製造、運輸、販賣第四級毒品者，處3 年以上10年以下有期徒刑
，得併科新臺幣3 百萬元以下罰金。
製造、運輸、販賣專供製造或施用毒品之器具者，處1 年以上7
年以下有期徒刑，得併科新臺幣1 百萬元以下罰金。
前五項之未遂犯罰之。


司法院資訊處製作；財團法人民間司法改革基金會備份。
